【裁判字號】    97,易,176
【裁判日期】    970425
【裁判案由】    違反毒品危害防制條例
【裁判全文】
臺灣新竹地方法院宣示判決筆錄           97年度易字第176號
公  訴  人  臺灣新竹地方法院檢察署檢察官
被      告  乙○○
指定辯護人  本院公設辯護人  甲○○
上列被告因違反毒品危害防制條例案件，經檢察官起訴（97年度
毒偵字第468 號）後，聲請改依協商程序而為判決，本院於中華
民國97年4月25日下午5時，在本院刑事第八法庭宣示判決，出席
職員如下：
法官起立朗讀判決主文、犯罪事實要旨、附記事項、處罰條文，
及告以上訴限制、期間並提出上訴狀之法院，且諭知記載其內容
：
一、主  文：
    乙○○施用第二級毒品，累犯，處有期徒刑玖月。
    扣案之第二級毒品安非他命壹包（毛重零點公克）沒收銷
    燬之。
二、犯罪事實要旨：
（一）乙○○前曾於民國95年間因違反毒品危害防制條例案件，
      經本院新竹簡易庭於95年11月28日以95年度竹簡字第1306
      號判處有期徒刑6 月，於95年12月22日確定，並經本院於
      96年7 月16日以96年度聲減字第76號裁定減刑為有期徒刑
      3月確定；又於96年間，因違反毒品危害防制條例案件，
      經臺灣新竹地方法院檢察署檢察官起訴，而經本院於96年
      5 月31日以96年度易字第283號判處有期徒刑8月，於96年
      5 月31日確定，並經本院於96年8月9日以96年度聲減字第
      919號裁定減刑為有期徒刑4月確定，嗣上揭案件接續執行
      ，於96年11月15日縮刑期滿執行完畢。
（二）乙○○前曾於87年間，因施用毒品案件，經臺灣新竹地方
      法院檢察署檢察官聲請，而經本院於87年8 月21日以87年
      度毒聲字第479 號裁定送勒戒處所觀察、勒戒，旋因觀察
      、勒戒後，因認無繼續施用毒品傾向，於87年9 月14日執
      行完畢，並經臺灣新竹地方法院檢察署檢察官於87年9 月
      14日以87年度偵字第5787號為不起訴處分確定。其又於前
      揭不起訴處分後5 年內之87年間，因施用毒品案件，經臺
      灣新竹地方法院檢察署檢察官聲請，而經本院於87年12月
      1 日以87年度毒聲字第1063號裁定送勒戒處所觀察、勒戒
      ，旋因觀察、勒戒後，因認有繼續施用毒品傾向，而經臺
      灣新竹地方法院檢察署聲請，經本院於88年3 月1 日以88
      年度毒聲字第296 號裁定令入戒治處所施以強制戒治。而
      其此部分施用毒品犯行，亦經本院於88年6 月4 日以88年
      度易字第297 號判處有期徒刑10月，於88年6 月21日確定
      。至其強制戒治部分，嗣因執行屆滿3 月，成效良好，經
      臺灣新竹地方法院檢察署檢察官聲請，而經本院於88年8
      月24日以88年度毒聲字第1704號裁定停止戒治，所餘戒治
      期間付保護管束，嗣並出所。保護管束期間於89年5 月2
      日期滿，未經撤銷保護管束，而視為強制戒治執行完畢。
      其又於92年間，因施用毒品案件，經臺灣新竹地方法院檢
      察署檢察官聲請，而經本院於92年12月9 日以92年度毒聲
      字第837 號裁定令入戒治處所施以強制戒治，嗣因毒品危
      害防制條例修正而報結。至其此部分施用毒品犯行，並經
      臺灣新竹地方法院檢察署檢察官起訴，而經本院於93年3
      月19日以92年度易字第663 號判處有期徒刑6 月，於93年
      4 月12日確定。其又於93年間，因施用毒品案件，經臺灣
      新竹地方法院檢察署檢察官聲請簡易判決處刑，經本院竹
      北簡易庭於93年9 月14日以93年度易字第342 號判處有期
      徒刑4 月，於93年10月11日確定；又於95年間，因施用毒
      品案件，經臺灣新竹地方法院檢察署檢察官起訴聲請簡易
      判決處刑，經本院新竹簡易庭於95年11月28日以95年度竹
      簡字第1306號判處有期徒刑6 月，於95年12月22日確定；
      又於96年間，因施用毒品案件，經臺灣新竹地方法院檢察
      署檢察官起訴，而經本院於96年5 月31日以96年度易字第
      283 號判處有期徒刑8 月，於96年5 月31日確定；
（三）詎乙○○猶不知悔改，仍未戒除毒癮，基於施用第二級毒
      品安非他命之犯意，於96年12月22日早上某時許，在其位
      於新竹縣竹北市○○路112 巷48弄13號之住處，以將安非
      他命置放玻璃球內用火燒烤，讓其熔化起煙霧，再以吸食
      器吸食所產生之煙霧之方式，施用第二級毒品安非他命。
      嗣為警於96年12月23日19時45分許，在新竹縣竹北市○○
      路295 號處查獲，並扣得第二級毒品安非他命1 包（毛重
      0.3 公克）。
三、扣案之安非他命1 包（毛重0.3 公克），為第二級毒品，應
    依毒品危害防制條例第18條第1 項前段之規定沒收銷燬之。
四、處罰條文：
    毒品危害防制條例第10條第2 項。
五、協商判決除有刑事訴訟法第454 條之4 第1 項第1 款於本訊
    問程序終結前，被告撤銷協商合意或檢察官撤回協商聲請者
    ；第2 款被告協商之意思非出於自由意志者；第4 款被告所
    犯之罪非第455 條之2 第1 項所定得以協商判決者；第6 款
    被告有其他較重之裁判上一罪之犯罪事實者；第7 款法院認
    應諭知免刑或免訴、不受理者情形之一，及違反同條第2 項
    「法院應於協商合意範圍內為判決；法院為協商判決所科之
    刑，以宣告緩刑或2 年以下有期徒刑、拘役或罰金為限」之
    規定者外，檢察官與被告均不得上訴。
六、如有前項得上訴之情形，得自收受宣示判決筆錄送達之日起
    10日內，向本院提出上訴書狀，上訴於第二審法院。
中    華    民    國    97    年    4     月    25    日
                  刑事第一庭    書  記  官   張懿中
                                法      官   楊惠芬
以上筆錄正本係照原本作成。
中    華    民    國    97    年    4     月    25    日
                                書  記  官   張懿中
附錄本案論罪科刑法條全文：
毒品危害防制條例第10條第2 項：
施用第二級毒品者，處三年以下有期徒刑。


司法院資訊處製作；財團法人民間司法改革基金會備份。
